【裁判字號】    94,易,508
【裁判日期】    950421
【裁判案由】    詐欺
【裁判全文】
臺灣基隆地方法院刑事判決               94年度易字第508號
公  訴  人  臺灣基隆地方法院檢察署檢察官
被      告  丁○○
上列被告因詐欺案件，經檢察官提起公訴（94年度偵字第1909號
），本院合議庭裁定由受命法官獨任進行簡式審判程序，茲判決
如下：
    主  文
丁○○連續意圖為自己不法之所有，以詐術使人將本人之物交付
，累犯，處有期徒刑伍月，如易科罰金以佰元折算壹日。
    理  由
一、犯罪事實：
    丁○○前於民國（下同）88年間，因詐欺案件，經台灣桃園
    地方法院判處有期徒刑5 月，經台灣高等法院上訴駁回確定
    ，於90年1月10日執行完畢。仍不知悔改，其於民國93年5、
    6 月間起，至同年11月間止，明知自己因玩電動玩具與賭博
    輸錢，在外欠債高達新台幣（下同）數百萬元，資力不佳並
    已無還款能力，竟先向其女友林秋金以做生意需用支票為名
    ，取得林秋金所開立之台北國際商業銀行帳號00000000號帳
    戶之空白支票（林秋金於發票人欄蓋好印章）使用，再意圖
    為自己不法之所有，基於概括之犯意，向甲○○、乙○○、
    戊○○、己○○詐稱不知情之林秋金（所犯詐欺部分，另經
    檢察官為不起訴處分）為其妻，在南非經營成衣業，並先於
    乙○○所開設之一片田卡拉OK多次出手闊綽地消費，再對外
    佯稱係一片田卡拉OK之合夥人，並隱瞞其無資力之實情，使
    人信其有還款能力，再以附表所示之方式，向甲○○、乙○○、戊○○等人與玫瑰傳奇俱樂部分別詐得附表所示之款項
    ，共計0000000元（起訴書誤載為0000000元）。嗣因以林秋
    金名義簽發之上開支票出現跳票情形，甲○○、乙○○、戊○○、己○○等人始知受騙，經渠等報警處理，而知悉上情
    。
二、程序事項：
    本件被告丁○○所犯者非為死刑、無期徒刑、最輕本刑為 3
    年以上有期徒刑之罪或高等法院管轄第一審案件，其於準備
    程序進行中，先就被訴事實為有罪之陳述，經告知其簡式審
    判程序之旨，並聽取公訴人之意見後，本院依刑事訴訟法第
    273條之 1第1項之規定，裁定由受命法官獨任進行簡式審判
    程序，合先敘明。
三、認定事實所依據之證據及理由：
（一）證據能力方面：
      按被告以外之人於審判外向法官所為之陳述，得為證據；
      於偵查中向檢察官所為之陳述，除顯有不可信之情況者外
      ，亦得為證據；被告以外之人於審判外之陳述，雖不符前
      四條之規定，而經當事人於審判程序同意作為證據，法院
      審酌該言詞陳述或書面陳述作成時之情況，認為適當者，
      亦得為證據，刑事訴訟法第159條之1、第159條之5定有明
      文。查證人甲○○、戊○○、己○○、乙○○、張金龍於
      偵查中向檢察官所為陳述，既經具結，並於自由意志下陳
      述，自無顯不可信之情況，依刑事訴訟法第159條之1規定
      ，自均得為證據，又被告對本案卷內書證之證據能力均表
      示無意見（見本院準備程序筆錄），且於言詞辯論終結前
      ，就本案證據之調查，均無何異議，既無異議，依刑事訴
      訟法第159條之5規定，該等人證、物證，自亦有其證據能
      力，合先敘明。
（二）實體方面：
  １、被告自白：被告於本院審理中自白其於附表時、地詐欺之
      犯行事實，其任意自白核與下列事證相符，應堪採為證據
      。
  ２、人證：
      證人甲○○、戊○○、己○○、乙○○、張金龍於偵查中
      之證述；證人甲○○、戊○○於本院審理時之證述（詳偵
      查卷第121─123、171─173、202─204、221─223頁、本
      院95年4月12日審判筆錄）。
（三）書證：
      支票影本、退票理由單影本、被告一片田聯誼中心卡拉Ｏ
      Ｋ名片、收款袋、玫瑰傳奇俱樂部簽帳單、法務部票據信
      用資訊連結作業查詢明細表、財團法人金融聯合徵信中心
      、台北國際商業銀行永春分行94年7 月29日北商銀永春（
      94）字第00045 號函、中華民國銀行商業同業公會任國聯
      合會94年8月9日全一字第2161號函、財政部台灣省北區國
      稅局楊梅稽徵所94年8月12日北區國稅楊梅二字第0941007
      514號函、乙○○基隆二信存摺影本在卷可參。
四、論罪及科刑之理由：
（一）核被告丁○○所為，係犯刑法第339條第1項之詐欺取財罪
      。
（二）被告先後多次詐欺犯行，時間密接，構成要件復相同，顯
      係基於概括犯意為之，為連續犯，應論以一罪並加重其刑
      。
（三）又查被告曾受前揭犯罪事實欄所載有期徒刑之執行完畢，
      有臺灣高等法院被告全國前案紀錄表在卷可稽，其受有期
      徒刑之執行完畢後，5年以內再犯本件有期徒刑以上之罪
      ，為累犯，應遞加重其刑。
（四）本院審酌被告以詐術不當取得財物之動機、其犯罪目的、
      犯罪手段、犯罪所生之危險或損害及詐得財物及犯後坦承
      犯行，並與證人甲○○、戊○○達成和解，有本院 95年4
      月12日審判筆錄在卷可按等一切情狀，量處如主文所示之
      刑，並諭知易科罰金之折算標準，以示懲儆。
五、適用之法律依據：
    刑事訴訟法第273條之1第1 項、第299條第1項前段，刑法第
    56條、第339條第1 項、第47條、第41條第1項前段，罰金罰
    鍰提高標準條例第1條前段、第2條。
本案經檢察官丙○○到庭執行職務。
中    華    民    國    95    年    4     月    21    日
                  刑事第三庭法    官  齊  潔
以上正本證明與原本無異。
對於本件判決如有不服，應於收受送達後10日內，向本院提出上
訴書狀，上訴於臺灣高等法院，並按他造當事人之人數附具繕本
。
中    華    民    國    95    年    4     月    21    日
                            書 記 官  潘端典
附錄論罪法條：
中華民國刑法第339條
(普通詐欺罪)
意圖為自己或第三人不法之所有，以詐術使人將本人或第三人之
物交付者，處5年以下有期徒刑、拘役或科或併科1千元以下罰金
。
以前項方法得財產上不法之利益或使第三人得之者，亦同。
前二項之未遂犯罰之。
附表：
┌──┬────┬─────────┬─────────────────┐
│編號│被害人  │被害金額          │犯罪手段、方式                    │
│    │詐騙地點│                  │                                  │
├──┼────┼─────────┼─────────────────┤
│1   │甲○○  │110000元          │93年11月間某日，開立林秋金編號    │
│    │基隆市義│                  │QJ0000000號支票（票載發票日：     │
│    │二路45號│                  │93 年11月24日、票面金額：110000元 │
│    │2樓[玫瑰│                  │）交付甲○○，向其借款110000元。  │
│    │傳奇]卡 │                  │                                  │
│    │拉OK店內│                  │                                  │
├──┼────┼─────────┼─────────────────┤
│2   │乙○○  │803000元          │93年10月、11月間，先是向乙○○稱欲│
│    │基隆市義│                  │歸還積欠之酒錢103000元，由乙○○於│
│    │七路36之│                  │林秋金編號QJ0000000號空白支票上填 │
│    │3號[一片│                  │寫票載發票日為93年11月29日、票面金│
│    │田]卡拉 │                  │額103000元，向乙○○佯稱票載發票日│
│    │OK店內  │                  │即會使支票兌現還款；再以使乙○○於│
│    │        │                  │林秋金編號QJ0000000、QJ0000000號支│
│    │        │                  │票上均填寫票面金額103000元，並分別│
│    │        │                  │填寫票載發票日：93年12月6日、93 年│
│    │        │                  │12月10日後，由乙○○持有上開2紙支 │
│    │        │                  │票之方式，使乙○○信其有還款能力，│
│    │        │                  │而2次向朋友借款各100000元，借予被 │
│    │        │                  │告使用；另並以調借現金週轉為名，至│
│    │        │                  │93年11月間為止，陸續向乙○○借款50│
│    │        │                  │萬元未歸還，因而使乙○○開立林秋金│
│    │        │                  │編號QJ0000000號、票載發票日：93年 │
│    │        │                  │12月3日、金額500000元之支票1紙，佯│
│    │        │                  │稱會於票載發票日還款。            │
├──┼────┼─────────┼─────────────────┤
│3   │戊○○  │300000元          │93年11月初，向戊○○佯稱借款週轉趕│
│    │基隆市信│                  │3點半、太太在南非開紡織廠現金需要 │
│    │二路[北 │                  │活動不能跳票為由，而於基隆市北都飯│
│    │都飯店] │                  │店，開立林秋金票號：QJ0000000號、 │
│    │內      │                  │票面金額100000元、票載發票日：93  │
│    │        │                  │年11月20日之支票1紙，向戊○○借款 │
│    │        │                  │  100000元，另分別以同上理由，連續│
│    │        │                  │3次分別向戊○○借款50000元、50000 │
│    │        │                  │元、100000元。                    │
├──┼────┼─────────┼─────────────────┤
│4   │玫瑰傳奇│74710元           │93年11月10日起至11月23日止，至游東│
│    │俱樂部  │                  │崑擔任會計之玫瑰傳奇俱樂部飲酒唱歌│
│    │基隆市義│                  │消費，自稱係一片田卡拉OK之老闆，每│
│    │二路45號│                  │次消費均稱忘記帶現金為由，以簽帳方│
│    │2樓[玫瑰│                  │式賒帳，共積欠74710元之消費款，為 │
│    │傳奇]卡 │                  │使該俱樂部人員相信其會還款，即開立│
│    │拉OK店內│                  │林秋金編號QJ0000000、QJ0000000號支│
│    │        │                  │票2紙（票載發票日各為：93年11月30 │
│    │        │                  │日、93年12月10日；票面金額各為：  │
│    │        │                  │27100元、28000元），用以支付其中  │
│    │        │                  │55100元之欠款。                   │
├──┼────┼─────────┼─────────────────┤
│總計│        │0000000元         │                                  │
└──┴────┴─────────┴─────────────────┘


司法院資訊處製作；財團法人民間司法改革基金會備份。
